

#### **INFORMATIONS**

+224 622 110 968 bmamadou528@gmail.com Nongo Contéyah (C/ Ratoma)

# COMPÉTENCES

- Système (Windows et Linux)
- · Administration Web
- Programmation informatique
- Base de données
- Conception graphique
- Réseaux et Sécurité Informatique
- Maintenance (matérielle et logicielle)
- · Communication digitale
- Maîtrise des outils bureautiques
- Esprit d'équipe

## LANGUES

Français Anglais (niveau B1) Espagnol (notions)

## INTERÊTS

Lecture

Plage

Sport

ΤV

Bénévolat associatif

# **MAMADOU BAH**

#### **INFORMATICIEN**

Actuellement en Master 2 au programme de Réseaux et Sécurité Informatique, je dispose de plus de 5 ans d'expériences professionnelles dans l'administration Web et plus de 5 ans dans la formation en informatique. Passionné par la technologie et toujours à la recherche de solutions innovantes, je sais m'intégrer sans difficulté dans de nouveaux contextes de travail grâce à un véritable esprit d'équipe et d'excellentes capacités d'écoute et de communication.

## **EXPÉRIENCES PROFESSIONNELLES**

#### Directeur de l'Observatoire des Diplômés - UNC

JANVIER 2021 - PRESENT

- Formation, suivi et insertion des étudiants de l'UNC (stage et emploi)
- Gestion des relations avec les partenaires à l'insertion professionnelle

#### Assistant aux Etudes Avancées - UNC

JANVIER - SEPTEMBRE 2024

- Recevoir les dossiers de candidature de master ou doctorat
- Etudier les dossiers d'admission
- Communiquer la décision d'admission ou de rejet aux candidats
- · Concevoir les emplois du temps des études
- Veiller sur les conditions de cheminement de l'étudiant

#### Administrateur Web - UNC

JANVIER 2018 - PRÉSENT

- Publication régulière d'informations sur le site web
- Maintenance régulière du site web
- Administration des pages Facebook, LinkedIn, Fiche d'établissement sur Google (Université Nongo Conakry) et la chaîne YouTube
- Gestionnaire de la messagerie du domaine sur Webmail et Outlook
- Analyse mensuelle du taux de visite sur le site web à l'aide des outils de Google

#### Formateur en informatique - Freelance

2019 - PRÉSENT

- Développement Web (HTML/CSS, Bootstrap, PHP/MySQL) 2023 : Candidats de l'ANSUTEN à l'UNC
- IT Essentials (Maintenance matérielle et logicielle) 2021 et 2022 : Génie Informatique Licence I à l'UNC
- Développement (Algorithmique, langage C, Python, C#, Java, WordPress) - 2022 à Présent : Candidats de l'entreprise VENUX
- Marketing digital 2022 a présent : Candidats de l'entreprise VENUX
- Suite bureautique (Windows, Word, Excel) 2020 : Candidats du Cabinet COJUFIP
- Sécurité Informatique (bonnes pratiques, protection des données privées, accès en ligne, ...) 2020 à présent : Candidats de l'entreprise VENUX
- Suite bureautique (Windows, Word, Excel, PowerPoint, Access, OutLook) - 2019 à présents : Particuliers

### **FORMATIONS**

Master 2 en Réseaux et Sécurité Informatique

2022 - 2024

Université Nongo Conakry

Licence (BAC + 4) en Génie Logiciel

2013 - 2017

Université Nongo Conakry

## **AUTRES FORMATIONS**

Développement d'applications sous Apex (Oracle)

JUIN 2024 - PRÉSENT UNIVERSITÉ NONGO CONAKRY

Administration de base de données sous Oracle

JANVIER - JUIN 2024 UNIVERSITÉ NONGO CONAKRY

 Remote Work and Virtual Collaboration Professional Certificate (RWVCPC)

2021 CERTIPROF PROFESSIONAL KNOWLEDGE

Cisco Certified CyberOps Associate

SEPTEMBRE - DÉCEMBRE 2020 CISCO Networking Academy

Certificat en Administration Système sous Linux

JUIN - AOUT 2019 NDG LINUX

Certificat en IT Essentials

JUIN - OCTOBRE 2019 CISCO Networking Academy

Entreprenariat

**JUIN 2017** 

ONG Informatique Pour Tous

## **ACTIVITÉS SOCIALES**

- Depuis 2022, j'occupe le poste de chargé de la communication digitale de l'ONG Espace Santé et Développement (ESD)
- Depuis Mars 2021, je suis président d'une association communautaire nommée AJDS (Association des Jeunes pour le Développement de Séré)

# RÉFÉRENCES

- Dr Mamadou Bobo SOW Recteur de l'Université Nongo Conakry (UNC) : 622 27 49 49 / sowbobo2015@gmail.com
- Dr Marc HEMABOU Directeur des Etudes Avancées de l'UNC : 611 11 22 88 / hemabou2012@gmail.com
- Mr Mamadou Samba DIALLO Membre de l'Autorité Nationale d'Assurance Qualité (ANAQ) : 621 71 94 67 / diallogn@gmail.com